臺灣新北地方法院板橋簡易庭民事裁定
　　　　　　　　　　　　　　　　　 110年度板簡字第1455號

原　　　告　黃朝裕　


上列原告與被告玉山商業銀行股份有限公司間分配表異議之訴事
件，本院裁定如下：
    主  文
原告應於本裁定送達後5日內，具狀補正「應受判決事項之聲明
」（即具體表明應「如何更正」分配表，例如：分配表何筆債權
金額應更正為何金額，或何筆債權應剔除），逾期未補正或補正
不完全即駁回其訴。
    理  由
一、按起訴，應以訴狀表明應受判決事項之聲明，提出於法院為
    之；起訴不合程式或不備其他要件，依其情形可以補正者，
    審判長應定期間命其補正，如未補正，法院應以裁定駁回之
    ，民事訴訟法第244條第1項第3款、第249條第1項第6款分別
    定有明文。
二、查本件原告起訴狀所載之訴之聲明為：「鈞院108年度司執
    字第160224號強制執行事件，對被告所分配債權金額應重新
    計算」、事實理由為：「一、因新冠肺炎之影響，花旗銀行
    已調整理財型房貸利率（原證一）。二、分配表第16項（即
    花旗（台灣）商業銀行股份有限公司為足額擔保優先債權，
    以年息15%計算有失公道。三、另有訴外人星展銀行應參與
    分配（原證二）。四、第19、20項玉山銀行部分有清償及扣
    款，應重新正確計算（原證三、四）」，並以花旗（台灣）
    商業銀行股份有限公司房屋借款利率確認通知書、臺灣臺北
    地方法院109年度簡上字第117號民事判決、玉山銀行之存款
    回條、玉山銀行之存摺內頁明細、本院108年度司執字第000
    000號民國110年2月23日製作之強制執行金額分配表為證，
    經本院於110年4月1日發函命原告補正訴訟標的價額（即本
    院108年度司執字第160224號110年2月23日製作之強制執行
    金額分配表，原告主張被告玉山銀行、花旗銀行、台北富邦
    銀行、劉安卿之哪個次序，其原分配金額為何，經原告計算
    後其分配金額應更正為何？」，原告嗣固於110年4月29日具
    狀稱：「為利於計算裁判費，原告願以原證三、四之繳款扣
    款單據為訴訟標的價額，計500,000元」，然原告仍未具體
    表明應「如何更正」分配表（例如：分配表何筆債權金額應
    更正為何金額，或何筆債權應剔除），而未提出具體、明確
    且特定應受判決事項之聲明，其起訴不合程式，爰命原告於
    收受本裁定後5日內具狀補正訴之聲明，逾期未補正或補正
    不完全即駁回其訴，特此裁定。
三、依民事訴訟法第249條第1項但書，裁定如主文。
中　　華　　民　　國　 110　　年　　10　　月　　29　　日
                  臺灣新北地方法院板橋簡易庭
                            法  官  施函妤
以上正本係照原本作成。
本裁定不得抗告。
中　　華　　民　　國　 110　　年　　10　　月　　30　　日
                            書記官  吳昌穆